【裁判字號】    98,交抗,440
【裁判日期】    980507
【裁判案由】    聲明異議
【裁判全文】
臺灣高等法院臺中分院交通事件裁定     98年度交抗字第440號
抗  告  人
即受處分人  甲○○
上列抗告人因違反道路交通管理處罰條例聲明異議案件，不服臺
灣彰化地方法院中華民國98年3月26日所為裁定 (98年度交聲字
第233號），提起抗告，本院裁定如下：
    主  文
抗告駁回。
    理  由
一、本件經本院審理結果，認為原審法院所為異議駁回之裁定，
    並無不合，應予維持，並引用原審裁定之理由（如附件）。
二、抗告意旨略以：現場錄音帶內容實屬後半段，前半段剛下車
    時與執勤員警辯駁未行駛路肩的對話在裁定書上並沒有出現
    。抗告人要求與當時執勤員警當面對質並聲請調閱當天路況
    影帶及對話錄音之完整版。原裁定所引錄音內容係抗告人與
    執勤員警初步辯解後無效之言語，抗告人認為這段錄音內容
    足以影響法官之裁定結果，故希望與執勤員警當面對質及回
    歸當天之事發原本云云。
三、按汽車行駛高速公路及快速公路，不得在路肩上行駛，或利
    用路肩超越前車或倒車；汽車行駛於高速公路、快速公路或
    設站管制之道路，不遵使用限制、禁止、行車管制及管理事
    項之管制規則，而未依規定使用路肩者，處汽車駕駛人新臺
    幣（下同）三千元以上六千元以下罰鍰，並予記違規點數一
    點，高速公路及快速公路交通管制規則第九條第一項第二款
    、道路交通管理處罰條例第三十三條第一項第九款、第六十
    三條第一項第一款分別定有明文。經查：抗告人甲○○確有
    駕駛車牌號碼九五八七─ＮＦ號自用一般小貨車，於民國（
    下同）九十八年一月十四日八時五十分許，在國道三號北上
    二百二十二公里處，因有「行駛外側路肩（超車）」之違規
    事由，為警以違反道路交通管理處罰條例第三十三條第一項
    第九款規定逕行掣單舉發，嗣經交通部公路總局彰化監理所
    審認結果，仍認抗告人有前開違規事實，乃於九十八年二月
    十九日以彰監四字第裁六四—Ｇ00000000號裁決書
    裁處罰鍰四千元，並記違規點數一點。有國道公路警察局公
    警局交字第Ｇ00000000號舉發違反道路交通管理事
    件通知單、交通部公路總局臺中區監理所彰化監理站彰監四
    字第裁六四—Ｇ00000000號裁決書、內政部警政署
    國道公路警察局第七警察隊公警七交字第０九八０七七０二
    八九號函附卷可稽。抗告人認原裁定所引錄音光碟內容並不
    完整而影響裁定結果，聲請與執勤員警對質並聲請提出完整
    錄音內容，惟依原審卷附勘驗光碟譯文內容觀之，事發當時
    抗告人所駕駛之車牌號碼九五八七─ＮＦ號自用一般小貨車
    之副座乘客，即抗告人之同事自始即向執勤員警表示因抗告
    人駕駛前揭車輛欲自交流道切入主線車道，遇有大型車輛行
    駛於主線車道導致抗告人所駕駛前揭車輛無法順利自交流道
    切入主線車道等語（見原審卷第12頁正、反面），且抗告人
    於該錄音內容與警之對話：「‧‧‧抗告人：趕去工作。員
    警：趕去工作行駛路肩。抗告人：剛才溜下去。員警：剛才
    溜下去就是路肩。‧‧‧你自己是駕駛，你就要判斷那速度
    沒有錯吧？抗告人：我知道。員警：我們外線有車，外線也
    有車，當然你不可以走到路肩來。你自己，就要去斟酌那個
    速度啊。抗告人：開了，我今天就白做了．．．那我今天就
    白了，不要這樣」等語。（見原審卷第12頁正、反面）可知
    抗告人確有行駛路肩之違規行為，且抗告人僅對員警表示若
    開單，當天就白做了，並有行駛於路肩之對話內容，則抗告
    人聲請與執勤員警當面對質並調取完整對話錄音並無必要。
    況抗告人業於國道公路警察局公警局交字第Ｇ000000
    00號舉發違反道路交通管理事件通知單上簽名，且依上揭
    錄音光碟譯文內容已可明確認定抗告人確有於上揭時地駕駛
    上揭車輛違規行駛於路肩之行為，抗告人聲請調取當時路況
    之錄影紀錄亦無必要。綜上所述，本件抗告人違規事證明確
    ，本件抗告並無理由，應予駁回。
四、據上論結，應依道路交通案件處理辦法第26條，刑事訴訟法
    第412條，裁定如主文。
中    華    民    國    98    年    5     月    7     日
              交通法庭    審判長法  官  李  璋  鵬
                                法  官  胡  森  田
                                法  官  胡  忠  文
以上正本證明與原本無異。
不得抗告。
                                書記官  許  麗  花
中    華    民    國    98    年    5     月    7     日


司法院資訊處製作；財團法人民間司法改革基金會備份。
